臺灣高等法院民事判決
110年度家上更一字第2號
上  訴  人  洪陳麗鴻
訴訟代理人  陳貞君  
            楊珮君律師                    
            張旭業律師
上  一  人
複  代理人  林均昱律師
上  訴  人  陳煌清  
            陳麗玲  
            林陳麗卿
            王敏思  
            黃淑美  
            黃振榮（即黃徹藏之承受訴訟人）
            黃振億（即黃徹藏之承受訴訟人）
            陳世麟  
            陳碧琴  
            陳碧妃  
            陳亮華  
            陳美秀  
上  五  人
訴訟代理人  蔡沛珊  
上  訴  人  陳聰明  
            陳厚宏  
            陳宣樹  
上  三  人
訴訟代理人  郭淑芬  
上  訴  人  李品慶  
            陳雪英  
            陳雪梅  
            陳金全  
            黃哲發  
            黃哲才  
            黃徹成  
            李黃清桂
            黃清美  
            李芳宸  
            李芯家  
            李宗文  
            林煥堂  
            林憶萍  
            林鳳娥  
            林雅慧  
            李亭慧  
            鄭文龍  
            鄭文權  
            鄭培芬  
            李陳雪子
            莊勝雄（莊陳秀鳳之承受訴訟人)
            莊勝富(莊陳秀鳳之承受訴訟人)
            莊依文(莊陳秀鳳之承受訴訟人)
            莊麗蓉(莊陳秀鳳之承受訴訟人)
            莊麗萍（莊陳秀鳳之承受訴訟人)          
            陳美惠  
            陳淑玲  
            陳淑芬  
            陳淑芳  
            李明珠  
            陳美珍（陳永和之承受訴訟人）
            李美麗（陳永和之承受訴訟人）
            陳芓綺（陳永和之承受訴訟人）
兼上三七人
訴訟代理人  陳炳坤  
上  訴  人  陳錦財  
            陳錦郎  
            陳玉華  
上  一  人
訴訟代理人  陳韋伶  
兼  上三人  
訴訟代理人  陳玉燕  
上  訴  人  陳沈美枝
            陳柏誠  
兼  上二人  
訴訟代理人  陳素美  
上  訴  人  陳國慶  
            陳國銘  
            李秀全  
            陳林瑞琴
            陳文興  
            陳慧卿  
            陳慧伶  
            陳慧芳  
            陳玫君  
兼  上九人
訴訟代理人  陳淑眞  
上  訴  人  陳鍾秀玉
            陳育業  
            陳育典  
兼  上三人
訴訟代理人  陳育鴻  
上  訴  人  李石麟  
            李温平（兼李廖金枝之承受訴訟人）
            李蔡月鈴（李安全之承受訴訟人）
            李盛然（李安全之承受訴訟人）
            李盛旭（李安全之承受訴訟人）
            李淑娜（李安全之承受訴訟人）
            李懿逢（李安全之承受訴訟人）
            李懿珍（李安全之承受訴訟人）
            李石虎  
            李石藏  
            李莟瑒  
            李淑惠  
            李莟麗  
            李麗雅  
            陳李快  
兼上十五人
訴訴代理人  李温堅（兼李廖金枝之承受訴訟人）
上  訴  人  李培輝  
訴訟代理人  李文斌  
上  訴  人  李登鳳  
            陳煌鈺  
            陳麗蘋  
參  加  人  新觀念資產管理顧問股份有限公司
法定代理人  張采明  
被  上訴人  陳德榮  
訴訟代理人  繆璁律師  
複  代理人  鄭仁哲律師

上列當事人間請求分割共有物事件，上訴人對於中華民國106年1
2月27日臺灣新北地方法院第一審判決（106年度家訴字第101號
），提起上訴，經最高法院第一次發回更審，被上訴人為訴之追
加，本院於111年3月29日言詞辯論終結，判決如下：
    主      文
上訴駁回。
上訴人陳美惠、陳淑玲、陳淑芬、陳淑芳應就被繼承人陳郭甚仔
公同共有如附表一編號一至七所示土地權利範圍辦理繼承登記。
第二審（含追加之訴）及發回前第三審訴訟費用由兩造依附表三
之比例負擔。
原判決主文第一項所載附表二，應更正為本判決附表二。　　
    事實及理由
壹、程序方面
一、按家事訴訟事件於第二審為訴之變更或追加，非經他造同意
    ，不得為之。但請求之基礎事實同一者、因情事變更而以他
    項聲明代最初之聲明者，不在此限。家事事件法第51條準用
    民事訴訟法第446條第1項、第255條第1項第2款、第3款分別
    定有明文。又分割遺產共有物，性質上為處分行為，故依民
    法第759條規定，共有不動產之共有人中有人死亡時，於其
    繼承人未為繼承登記以前，不得分割，惟基於訴訟經濟原則
    ，應准他造追加請求其繼承人辦理繼承登記。查附表一所示
    編號1至7等地號土地7筆（下各以編號稱之，合稱系爭土地
    ）為被繼承人李金等（下稱其名）之遺產，其中公同共有人
    陳郭甚仔（下稱其名）於民國106年3月21日死亡，其全體繼
    承人為上訴人陳美惠、陳淑玲、陳淑芬、陳淑芳（下合稱陳
    美惠等4人），有繼承系統表、戶籍謄本足參(見原審卷一第
    61、81至89頁），陳美惠等4人迄未辦理繼承登記，亦有土
    地登記謄本足憑（見本院系爭土地謄本卷第8、34、60、89
    、116、142、173頁），其復自陳因陳郭甚仔之系爭土地所
    有權狀為第三人持有中，無法辦理系爭土地之繼承登記等語
    （見本院卷二第479頁），則被上訴人為分割李金等之遺產
    ，於本院追加聲明請求陳美惠等4人就陳郭甚仔公同共有系
    爭土地辦理繼承登記，基於訴訟經濟原則，即應准其追加。
    又其就陳美惠等4人繼承陳郭甚仔公同共有部分之聲明變更
    如附表二所示，核屬不變更訴訟標的，而補充及更正事實上
    及法律上之陳述，非為訴之追加或變更，合先敘明。
二、上訴人莊陳秀鳳（下稱其名）於110年5月3日死亡，其全體
    繼承人為莊勝雄、莊勝富、莊依文、莊麗蓉、莊麗萍（下稱
    莊勝雄等5人），有卷附繼承系統表、戶籍謄本足參（見本
    院卷二第202至213頁），莊勝雄等5人聲明承受訴訟（見本
    院卷二第197至201頁），依民事訴訟法第168條、第175條第
    1、2項規定，應予准許。
三、上訴人陳煌清、陳麗玲、林陳麗卿（下合稱陳煌清等3人）
    、黃振榮、黃振億（下合稱黃振億等2人)、陳煌鈺、陳麗蘋
    (下合稱陳煌鈺等2人）、王敏思、黃淑美、李培輝經合法通
    知，無正當理由未於最後言詞辯論期日到場，核無民 事訴
    訟法第386條各款所列情形，爰依被上訴人之聲請，由其一
    造辯論而為判決。
貳、實體方面
一、被上訴人主張：李金等於43年10月14日死亡，遺有系爭土地
    及附表一編號8至11所示之提存金（下稱系爭提存金，與系
    爭土地合稱系爭遺產），兩造為李金等之全體繼承人，應繼
    分各如附表二應繼分欄所示。李金等未以遺囑禁止分割遺產
    ，兩造間復無不分割之約定，亦無法令規定不能分割之情事
    ，惟迄今無法達成分割協議，伊自得請求分割系爭遺產，依
    民法第823條第1項、第830條第2項、第1164條規定，求為判
    命系爭土地按兩造應繼分比例分割為分別共有，系爭提存金
    按兩造應繼分比例分配之判決。並因繼承人之一陳郭甚仔死
    亡，其繼承人陳美惠等4人迄未辦理陳郭甚仔就系爭土地公
    同共有之繼承登記，於本院追加聲明，求為判命陳美惠等4
    人等就陳郭甚仔公同共有系爭土地如附表一所示權利範圍辦
    理繼承登記等語（非本院審理部分，不另贅述）。
二、上訴人則以：
  ㈠洪陳麗鴻及陳煌清等3人（下合稱洪陳麗鴻等4人）：系爭提
    存金可由兩造共同領取，無於本件分割必要。而伊無維持系
    爭土地分別共有意願，原物分割違反民法第824條第2項規定
    ，且編號6、7土地僅有應有部分，無從分割為分別共有；編
    號1至5土地之共有人眾多，且多數應繼分比例甚低，原物分
    割顯不符合全體共有人之利益及公平原則。另編號1至5土地
    已依土地法第34條之1規定出售予第三人，由兩造按應繼分
    比例維持分別共有，將來全體共有人恐因部分共有人拒絕履
    約，而擔負違約責任之風險，故系爭土地變賣分割，由兩造
    按應繼分比例分配，較符合土地之經濟效用及共有人公平原
    則等語。
  ㈡黃振億等2人、陳煌鈺等2人未於言詞辯論期日到場，亦未提
    出書狀作何聲明及陳述，其餘上訴人均同意原判決所定分割
    方法。
三、被上訴人主張李金等於43年10月14日死亡，遺有系爭遺產，
    兩造為李金等之全體繼承人，應繼分各如附表二所示，業據
    其提出繼承系統表、戶籍謄本、土地登記謄本、提存通知書
    、土地異動索引、遺產分割協議書為證（見原審訴字卷第19
    9至570頁、家訴卷第57至66、81至102頁、本院前審卷一第3
    10至330頁、卷三第37、253、255、257、259、429頁、卷四
    第21至61頁、本院卷二第363至381、203至213頁、外放證物
    袋），且為到庭之上訴人所不爭執（見本院卷二第159、第4
    80至481頁），並有系爭土地最新登記簿謄本足參（見本院
    土地謄本卷）。又其主張繼承人之一陳郭甚仔於106年3月21
    日死亡，陳美惠等4人迄未就陳郭甚仔系爭土地公同共有權
    利辦理繼承登記等情，亦據其提出戶籍謄本、繼承系統表、
    土地登記謄本足憑（見原審卷一第61、81至89頁、本院土地
    謄本卷第8、34、60、89、116、142、173頁），均堪信為真
    。本件應審酌者為：㈠被上訴人追加聲明請求陳美惠等4人
    就陳郭甚仔系爭土地公同共有辦理繼承登記，有無理由？系
    爭遺產應如何分割？
四、本院之判斷：
　㈠關於被上訴人追加聲明請求陳美惠等4人就陳郭甚仔系爭土地
    公同共有辦理繼承登記，有無理由部分：
　⒈按繼承人有數人時，在分割遺產前，各繼承人對於遺產全部
    為公同共有，為民法第1151條所明定。又同法第1164條所定
    遺產分割，係以整個遺產為一體，並非以遺產中個別之財產
    分割為對象，其目的在廢止或消滅整個遺產之公同共有關係
    ，而非旨在消滅個別財產之公同共有關係，其分割方法，
    ，應對全部遺產整體為之。而法院准為裁判分割共有物，性
    質上乃共有人間應有部分之交換，屬處分行為，應以各共有
    人之處分權存在為前提，而此處分權於事實審言詞辯論終結
    時必須存在，否則法院無從准為裁判分割。故共有人死亡，
    其繼承人於辦理繼承登記前，依同法第759條規定，不得分
    割共有物。故遺產中有不動產，其共有人死亡而未辦理繼承
    登記者，法院亦無從准為裁判分割遺產。
　⒉陳美惠等4人自陳陳郭甚仔公同共有系爭土地之所有權狀現為
    第3人持有，其等因無法提出土地所有權狀，且不能以出具
    切結書切結遺失之方式辦理繼承登記等情（見本院卷二第47
    9頁）。又依土地登記規則第34條第1項第3款、第119條第1
    項規定，土地之繼承登記，應提出所有權狀。現行實務上辦
    理不動產之繼承登記，須提出所有權狀正本，若係遺失所有
    權狀無法提出，得出具切結書免附所有權狀正本等情，亦有
    本院向新北市政府地政局、新北地三重地政事務查詢公務電
    話查詢紀錄表足參（見本院卷二第485、487頁）。是陳美惠
    等4人即有不能依土地法第73條第1項、土地登記規則第120
    條第1項規定自行由其中一人或數人為全體繼承人之利益辦
    理繼承登記之事實上及法律上障礙，而在陳美惠等4人就陳
    郭甚仔系爭土地公同共有權利辦理繼承登記前，系爭土地依
    法不得分割，法院即無從就系爭遺產整體准為裁判分割。故
    被上訴人於二審為訴之追加，聲明請求陳美惠4人等就陳郭
    甚仔系爭土地公同共有權利辦理繼承登記，並合併陳美惠等
    4人及其餘上訴人為分割系爭遺產之請求，不但符合訴訟經
    濟原則，抑與民法第759條及強制執行法第130條規定之旨趣
    無違（最高法院69年台上字第1012號裁判意旨參照），應予
    准許。 
  ㈡關於系爭遺產應如何分割部分：
　⒈按民法第1164條所定遺產分割，係以整個遺產為一體，並非
    以遺產中個別之財產分割為對象，其目的在廢止或消滅整個
    遺產之公同共有關係，而非旨在消滅個別財產之公同共有關
    係，其分割方法，應對全部遺產整體為之，此與民法第830
    條第2項所定公同共有物之分割，係對個別公同共有物為分
    割者，有所不同。分割遺產既以消滅整個遺產之共有關係為
    目的，除法律另有規定或繼承人另有約定外，固無容於遺產
    分割時，仍就特定遺產維持公同共有，但非不得終止遺產之
    公同共有關係，變更為分別共有關係，作為分割遺產之方法
    。倘經法院判決以該方法分割遺產時，非屬公同共有人之處
    分行為，尚無適用民法第828條第3項規定之餘地，自不以經
    全體繼承人同意為必要。
　⒉兩造均不爭執系爭遺產為李金等之全部遺產，且李金等未以
    遺囑禁止分割遺產，兩造間無不分割之約定，亦無法令規定
    不能分割之情事，則被上訴人請求分割系爭遺產，即屬有據
    。又被上訴人於原審聲明請求將系爭土地按兩造應繼分比例
    分割為分別共有（見原審訴字卷第17頁），係請求就系爭遺
    產為整體分割，終止系爭遺產整體之公同共有關係，變更為
    分別共有，並非請求原物分割，亦非就遺產中之系爭土地及
    系爭提存金為個別分割，亦據被上訴人陳明在卷（見本院卷
    一第262頁）。而本件除洪陳麗鴻等4人對於系爭遺產之分割
    方法有不同意見，及黃振益等2人、陳煌鈺等2人未表示意見
    外，其餘繼承人均同意原判決所定分割方法，即終止系爭遺
    產公同共有關係，系爭土地按兩造應繼分比例變更為分別共
    有，系爭提存金按應繼分比例分配等情（見本院卷一第261
    至262頁、卷二第160至161、400至401、478至479頁），審
    酌系爭遺產含系爭土地及系爭提存金，兩造均不爭執編號1
    至5土地業由部分共有人依土地法規定出售予第三人，及其
    上已設定普通地上權等情，有土地登記謄本可參（見本院土
    地謄本卷第29至30、55至56、81至82、137至138、163至164
    頁），該土地現由地上權人出租中等情，亦據陳炳坤等人陳
    明在卷，並有照片足參(見本院前審卷二第334頁、本院卷一
    第275至281、351至355頁），認系爭遺產以終止公同共有關
    係為分割方法，亦即系爭土地按兩造如附表二應繼分比例分
    別共有，系爭提存金由兩造按附表二所示之應繼分比例分配
    ，較符合全體繼承人之利益。又上訴人陳林瑞琴、陳文興、
    陳慧卿、陳慧玲、陳慧芳、陳玫君（下合稱陳林瑞琴等6人
    ）係陳友吉應繼分1/32之全體繼承人，有繼承系統表、戶籍
    謄本足參（見原審家訴卷第65、91至101頁），其等於原審
    判決（106年12月27日）後，於107年7月2日辦理系爭土地分
    割繼承登記為陳林瑞琴單獨繼承，有土地登記謄本足參（見
    本院土地謄本卷第25、51、77、107、133、159、192頁），
    堪認陳林瑞琴等6人就系爭遺產中系爭土地部分，已協議分
    割由陳林瑞琴繼承，系爭提存金部分，則仍應由陳林瑞琴等
    6人按其等繼承陳友吉應繼分比例即各1/192繼承。　
　⒊洪陳麗鴻等4人以系爭提存金可由兩造共同領取，無分割必要
    ，及其無維持系爭土地分別共有之意願，系爭土地按應繼分
    比例分別共有，違反民法第824條第2項規定、編號6至7土地
    僅有應有部分，無法再分割為分別共有云云為辯。惟遺產分
    割，係以整個遺產為一體，在廢止或消滅整個遺產之公同共
    有關係之立法目的，已如前述，前開所辯錯解法律規定及立
    法目的，並無可取。    
五、綜上所述，被上訴人依民法第1164條規定，追加聲明請求陳
    美惠等4人就陳郭甚仔公同共有系爭土地辦理繼承登記，並
    分割系爭遺產，為有理由，應予准許。本院審酌系爭遺產之
    種類、系爭土地使用現狀、兩造所提方案、各共有人意願並
    兼顧兩造利益，系爭遺產以終止公同共有關係為分割方法，
    由兩造按附表二所示之應繼分比例分配，始為適當。從而，
    原判決所定系爭遺產之分割方法，並無不當，上訴論旨指摘
    原判決此部分不當，求予廢棄改判，為無理由，應駁回其上
    訴。又原審判決後，陳永和、李安全、黃徹藏、李廖金枝、
    莊陳秀鳳分別於二審程序進行中死亡，由其繼承人分別依法
    或協議分割繼承，另陳林瑞琴等6人於原判決後由陳林瑞琴
    單獨辦理系爭土地之分割繼承登記，故原判決附表二之共有
    人及應繼分比例已有變動，爰更正如主文第四項所示。又本
    件屬分割共有物性質，乃形成訴訟，法院不受當事人聲明分
    割方法之拘束，故實質上並無所謂何造勝訴、敗訴之問題，
    爰審酌兩造各自因本件分割訴訟所得之利益等情，認本件訴
    訟費用，應由兩造依應繼分比例分擔，始為公平，附此敘明
    。
六、本件事證已臻明確，兩造其餘之攻擊或防禦方法及所用之證
    據，經本院斟酌後，認為均不足以影響本判決之結果，爰不
    逐一論列，併此敘明。
七、據上論結，本件上訴為無理由，依家事事件法第51條、民事
    訴訟法第449條第1項、第80條之1、第85條第2項、第463條
    、第385條第1項前段，判決如主文。
中　　華　　民　　國　　111 　年　　4 　　月　　19　　日
                    家事法庭
                        審判長法  官  王怡雯
                              法  官  王育珍
                              法  官  吳素勤
正本係照原本作成。
如不服本判決，應於收受送達後20日內向本院提出上訴書狀，其
未表明上訴理由者，應於提出上訴後20日內向本院補提理由書狀
（均須按他造當事人之人數附繕本）上訴時應提出委任律師或具
有律師資格之人之委任狀；委任有律師資格者，另應附具律師資
格證書及釋明委任人與受任人有民事訴訟法第466 條之1第1項但
書或第2項所定關係之釋明文書影本。
中　　華　　民　　國　　111 　年　　4 　　月　　19　　日
　　　　　　　　　　　　    　書記官  林敬傑
附表一
編號 財產種類 財產名稱 權利範圍 面積(㎡) 1 土地 新北市○○區○○段000地號 全部 1,133.74 2 土地 新北市○○區○○段000地號 全部 477.01 3 土地 新北市○○區○○段000地號 全部 633.65 4 土地 新北市○○區○○段000地號 全部 261.42 5 土地 新北市○○區○○段000地號 全部 1,282.82 6 土地 新北市○○區○○段000地號 48/290 216.54 7 土地 新北市○○區○○段000地號 24/480 249.61 8 提存金 新北地院104年度存字第1057號 1,359萬8,909元及利息 --- --- 9 提存金 新北地院104年度存字第1056號 1,439萬9,836元及利息 --- --- 10 提存金 新北地院104年度存字第1380號 514萬4,215元及利息 --- --- 11 提存金 新北地院104年度存字第1381號 135萬3,129元及利息 --- --- 
附表二
所 有 權 人 姓 名  應繼分 附表1編號1至5不動產應有部分 附表1 編號6 不動產 (應有部分) 附表1 編號7 不動產 (應有部分) 附表1 編號8 提存金 (元) 附表1 編號9 提存金 (元) 附表1 編號10 提存金 (元) 附表1 編號11 提存金 (元) 李石虎  1/112 1/112 公同共有 公同共有 公同共有 公同共有 公同共有 公同共有 李石藏  1/112 1/112       李石麟  1/112 1/112       李莟瑒  1/112 1/112       李莟麗  1/112 1/112       李麗雅  1/112 1/112       李淑惠  1/112 1/112       李蔡月鈴  1/96 1/96       李盛然  1/96 1/96       李盛旭  1/96 1/96 6/145 1/80 3,399,730 3,599,961 1,286,052 338,286 李懿珍  1/96 1/96       李淑娜  1/96 1/96       李懿逢  1/96 1/96       李温平  1/96(母) 1/96         1/48(父) 1/48       李温堅  1/96(母) 1/96         1/48(父) 1/48       陳李快  1/16 1/16       李登鳳  1/4 1/4 6/145 1/80 3,399,727 3,599,959 1,286,054 338,282 陳雪英  1/96 1/96 1/580 1/1920 141,655 149,997 53,586 14,095 陳雪梅  1/96 1/96 1/580 1/1920 141,655 149,997 53,586 14,095 陳煌清  1/288 1/288 公同共有 1/290 公同共有1/960 公同共有 283,308 公同共有 299,994 公同共有 107,172 公同共有 28,188 陳煌鈺  1/288 1/288       陳麗蘋  1/288 1/288       林陳麗卿  1/288 1/288       洪陳麗鴻  1/288 1/288       陳麗玲  1/288 1/288       陳聰明  1/192 1/192 1/1160 1/3840 70,828 74,999 26,793 7,048 陳厚宏  1/192 1/192 1/1160 1/3840 70,828 74,999 26,793 7,048 陳宣樹  1/192 1/192 1/1160 1/3840 70,828 74,999 26,793 7,048 陳炳坤  1/192 1/192 1/1160 1/3840 70,828 74,999 26,793 7,048 陳世麟  1/240 1/240 1/1450 1/4800 56,662 59,999 21,434 5,638 陳碧琴  1/240 1/240 1/1450 1/4800 56,662 59,999 21,434 5,638 陳碧妃  1/240 1/240 1/1450 1/4800 56,662 59,999 21,434 5,638 陳亮華  1/240 1/240 1/1450 1/4800 56,662 59,999 21,434 5,638 陳美秀  1/240 1/240 1/1450 1/4800 56,662 59,999 21,434 5,638 陳美珍  1/144 1/144 1/870 1/2880 94,437 99,999 35,724 9,397 李美麗  1/144 1/144 1/870 1/2880 94,437 99,999 35,724 9,397 陳芓綺  1/144 1/144 1/870 1/2880 94,437 99,999 35,724 9,397 陳美惠 被 繼 承 人 ： 陳 郭 甚 仔 1/960 1/240 即 4/960 1/1450 即 4/5800 1/4800 即 4/19200 56,662 59,999 21,434 5,638 陳淑玲  1/960        陳淑芬  1/960        陳淑芳  1/960        陳美惠  1/240 1/240 1/1450 1/4800 56,662 59,999 21,434 5,638 陳淑玲  1/240 1/240 1/1450 1/4800 56,662 59,999 21,434 5,638 陳淑芬  1/240 1/240 1/1450 1/4800 56,662 59,999 21,434 5,638 陳淑芳  1/240 1/240 1/1450 1/4800 56,662 59,999 21,434 5,638 陳金全  1/48 1/48 1/290 1/960 283,311 299,997 107,172 28,190 黃振榮  1/384 1/384 1/2320 - 35,414 37,500 13,396 3,524 黃振億  - - - 1/7680     黃哲發  1/384 1/384 1/2320 1/7680 35,414 37,500 13,396 3,524 黃哲才  1/384 1/384 1/2320 1/7680 35,414 37,500 13,396 3,524 黃徹成  1/384 1/384 1/2320 1/7680 35,414 37,500 13,396 3,524 王敏思  1/384 1/384 1/2320 1/7680 35,414 37,500 13,396 3,524 李黃清桂  1/384 1/384 1/2320 1/7680 35,414 37,500 13,396 3,524 黃清美  1/384 1/384 1/2320 1/7680 35,414 37,500 13,396 3,524 黃淑美  1/384 1/384 1/2320 1/7680 35,414 37,500 13,396 3,524 李品慶  1/576 1/576 1/3480 1/11520 23,610 25,000 8,931 2,349 李芳宸  1/576 1/576 1/3480 1/11520 23,610 25,000 8,931 2,349 李芯家  1/576 1/576 1/3480 1/11520 23,610 25,000 8,931 2,349 李宗文  1/192 1/192 1/1160 1/3840 70,828 74,999 26,793 7,048 林煥堂  1/768 1/768 1/4640 1/15360 17,707 18,750 6,698 1,762 林憶萍  1/768 1/768 1/4640 1/15360 17,707 18,750 6,698 1,762 林鳳娥  1/768 1/768 1/4640 1/15360 17,707 18,750 6,698 1,762 林雅慧  1/768 1/768 1/4640 1/15360 17,707 18,750 6,698 1,762 李亭慧  1/192 1/192 1/1160 1/3840 70,828 74,999 26,793 7,048 鄭文龍  1/144 1/144 1/870 1/2880 94,437 99,999 35,724 9,397 鄭文權  1/144 1/144 1/870 1/2880 94,437 99,999 35,724 9,397 鄭培芬  1/144 1/144 1/870 1/2880 94,437 99,999 35,724 9,397 李陳雪子  1/48 1/48 1/290 1/960 283,311 299,997 107,172 28,190 莊勝雄  1/240 1/240 1/1450 1/4800 56,663 60,000 21,435 5,638 莊勝富  1/240 1/240 1/1450 1/4800 56,663 60,000 21,435 5,638 莊依文  1/240 1/240 1/1450 1/4800 56,663 60,000 21,435 5,638 莊麗蓉  1/240 1/240 1/1450 1/4800 56,663 60,000 21,435 5,638 莊麗萍  1/240 1/240 1/1450 1/4800 56,663 60,000 21,435 5,638 陳錦財  1/128 1/128 3/2320 1/2560 106,241 112,499 40,189 10,571 陳錦郎  1/128 1/128 3/2320 1/2560 106,241 112,499 40,189 10,571 陳玉華  1/128 1/128 3/2320 1/2560 106,241 112,499 40,189 10,571 陳玉燕  1/128 1/128 3/2320 1/2560 106,241 112,499 40,189 10,571 陳沈美枝  1/128 1/128 3/2320 1/2560 106,241 112,499 40,189 10,571 陳柏誠  1/128 1/128 3/2320 1/2560 106,241 112,499 40,189 10,571 陳德榮  1/128 1/128 3/2320 1/2560 106,241 112,499 40,189 10,571 陳素美  1/128 1/128 3/2320 1/2560 106,241 112,499 40,189 10,571 陳林瑞琴  土地1/32 提存金1/192 1/32 3/2320 1/640 70,828 74,999 26,793 7,048 陳文興  提存金1/192 - - - 70,828 74,999 26,793 7,048 陳慧卿   - - - 70,828 74,999 26,793 7,048 陳慧伶   - - - 70,828 74,999 26,793 7,048 陳慧芳   - - - 70,828 74,999 26,793 7,048 陳玫君   - - - 70,828 74,999 26,793 7,048 陳鍾秀玉  1/128 1/128 3/2320 1/2560 106,241 112,499 40,189 10,571 陳育業  1/128 1/128 3/2320 1/2560 106,241 112,499 40,189 10,571 陳育鴻  1/128 1/128 3/2320 1/2560 106,241 112,499 40,189 10,571 陳育典  1/128 1/128 3/2320 1/2560 106,241 112,499 40,189 10,571 陳國慶  1/32 1/32 3/580 1/640 424,966 449,995 160,757 42,285 陳國銘  1/32 1/32 3/580 1/640 424,966 449,995 160,757 42,285 李秀全  1/96 1/96 1/580 1/1920 141,655 149,997 53,586 14,095 李培輝  1/96 1/96 1/580 1/1920 141,655 149,997 53,586 14,095 李明珠  1/96 1/96 1/580 1/1920 141,655 149,997 53,586 14,095 陳淑真  1/32 1/32 3/580 1/640 424,966 449,995 160,757 42,285 
附表三
編號 姓 名 應繼分 1 李石虎 1/112 2 李石藏 1/112 3 李石麟 1/112 4 李莟瑒 1/112 5 李莟麗 1/112 6 李麗雅 1/112 7 李淑惠 1/112 8 李蔡月鈴 1/96 9 李盛然 1/96 10 李盛旭 1/96 11 李懿珍 1/96 12 李淑娜 1/96 13 李懿逢 1/96 14 李温平 1/32 15 李温堅 1/32 16 陳李快 1/16 17 李登鳳 1/4 18 陳雪梅 1/96 19 陳雪英 1/96 20 陳煌清 1/288 21 陳煌鈺 1/288 22 陳麗蘋 1/288 23 林陳麗卿 1/288 24 洪陳麗鴻 1/288 25 陳麗玲 1/288 26 陳聰明 1/192 27 陳厚宏 1/192 28 陳宣樹 1/192 29 陳炳坤 1/192 30 陳世麟 1/240 31 陳碧琴 1/240 32 陳碧妃 1/240 33 陳亮華 1/240 34 陳美秀 1/240 35 陳美珍 1/144 36 李美麗 1/144 37 陳芓綺 1/144 38 陳美惠 1/192 39 陳淑玲 1/192 40 陳淑芬 1/192 41 陳淑芳 1/192 42 陳金全 1/48 43 黃振榮 1/384 44 黃振億 1/384 45 黃哲發 1/384 46 黃哲才 1/384 47 黃徹成 1/384 48 王敏思 1/384 49 李黃清桂 1/384 50 黃清美 1/384 51 黃淑美 1/384 52 李品慶 1/576 53 李芳宸 1/576 54 李芯家 1/576 55 李宗文 1/192 56 林煥堂 1/768 57 林憶萍 1/768 58 林鳳娥 1/768 59 林雅慧 1/768 60 李亭慧 1/192 61 鄭文龍 1/144 62 鄭文權 1/144 63 鄭培芬 1/144 64 李陳雪子 1/48 65 莊勝雄 (莊陳秀鳳之繼承人) 1/240 66 莊勝富 (莊陳秀鳳之繼承人) 1/240 67 莊依文 (莊陳秀鳳之繼承人) 1/240 68 莊麗蓉 (莊陳秀鳳之繼承人) 1/240 69 莊麗萍 (莊陳秀鳳之繼承人) 1/240 70 陳錦財 1/128 71 陳錦郎 1/128 72 陳玉華 1/128 73 陳玉燕 1/128 74 陳沈美枝 1/128 75 陳柏誠 1/128 76 陳德榮 1/128 77 陳素美 1/128 78 陳林瑞琴 陳文興 陳慧卿 陳慧伶 陳慧芳 陳玫君 1/32 79 陳鍾秀玉 1/128 80 陳育業 1/128 81 陳育鴻 1/128 82 陳育典 1/128 83 陳國慶 1/32 84 陳國銘 1/32 85 李秀全 1/96 86 李培輝 1/96 87 李明珠 1/96 88 陳淑眞 1/32